

INFORMACIÓN

- cyaco33@gmail.com
- in carlos yaco tincusi
- @yacodev
- https://carlosyaco.com

CONOCIMIENTOS:

Js Javascript



底 Node.js

Ruby

Rails

F HTML

CSS/SASS

MySQL

PostgresSQL

MongoDB

Github

INGLES:

Nivel Intermedio.

PASATIEMPOS:







CARLOS YACO

DESARROLLADOR FULL STACK - INGENIERO ELECTRÓNICOACERCA DE MI:

Soy desarrollador full-Stack, disfruto usar la tecnología como una herramienta para resolver problemas y mejorar la vida de los demás. Tengo dos años de experiencia liderando y trabajando con equipos para desarrollar software en el sector de la Construcción, y en este periodo pude fundar mi start-up (Construtec), fue una gran experiencia.

Antes trabaja como Ingeniero de Proyectos en el sector de la Construcción, trabaje en el gobierno Peruano construyendo pistas, escuelas y hospitales. Disfruto leyendo libros sobre empresas de tecnología y todo lo relacionado con el emprendimiento. Espero poder colaborar y aplicar mis habilidades de liderazgo para ayudar a resolver todo tipo de problemas en la industria de la tecnología.

EXPERIENCIA

Desarrollador Front-end.

Dirección Regional de Vivienda Construcción y Saneamiento | Agosto 2020 - Diciembre 2020

- Desarrollamos e implementamos una aplicación web para brindar capacitación al personal de toda la región Cusco, el proyecto fue implementado con React.
- Lidere a un equipo de 5 ingenieros durante el proceso de desarrollo de la plataforma (http://lacasadelatm.com)

Fundador - CEO - Desarrollador Web.

Construtec Perú | Julio 2019 - Julio 2020

- Desarrolle la website de la start-up <u>Construtec</u> (constructecperu.com)
- Diseñe el modelo de negocio para satisfacer una necesidad del mercado, estuve también encargado de la comercialización y lanzamiento del producto.
- Lideré a un equipo de tres ingenieros durante el proceso de desarrollo del software CPIP (Control de Proyectos de Inversión Pública)
- Brinde capacitaciones en las instituciones y a los ingenieros que adquirieron el software.

Product owner.

Smart Cities Perúl Octubre 2019 - Diciembre 2019

- Lidere a un equipo de ingenieros durante el proceso de desarrollo de la plataforma de Seguimiento a la ejecución de Proyectos de Inversión Pública, Puedes ver un video descriptivo de la plataforma Aquí.
- Brinde capacitación a los ingenieros del Gobierno Regional del Cusco.

EDUCACIÓN

Codeable (www.codeable.la)

Desarrollador Full Stack | Lima -Perú | 2021

Universidad politécnica de Valencia

Master en planificación y gestión en Ingeniería | Valencia - España | 2017 - 2018

Universidad Nacional San Antonio Abad del Cusco

Ingeniero Electrónico | Cusco - Perú | 2003 - 2008